臺灣桃園地方法院刑事判決
111年度簡上字第49號
上  訴  人  臺灣桃園地方檢察署檢察官 
被      告  張敬業



上列上訴人因被告偽造文書案件，不服本院中華民國110年12月1
日110年度桃簡字第1392號第一審簡易判決（原聲請簡易判決處
刑案號：臺灣桃園地方檢察署110 年度偵字第18157號），提起
上訴，本院管轄第二審之合議庭判決如下： 
    主  文
原判決撤銷。 
張敬業犯行使偽造私文書罪，共貳罪，各處有期徒刑叁月，如易
科罰金，均以新臺幣壹仟元折算壹日。應執行有期徒刑伍月，如
易科罰金，以新臺幣壹仟元折算壹日。
如附表「偽造之署押」欄所示偽造之署押共貳枚均沒收。
    事實及理由
一、本案認定之犯罪事實、證據及理由，除證據部分應增列「被
    告張敬業於本院審理程序之自白」外，其餘均引用如附件第
    一審刑事簡易判決書（含檢察官聲請簡易判決處刑書）之記
    載。 
二、撤銷改判及科刑之理由：
㈠、原審認本案事證明確，依刑事訴訟法第449 條第1 項前段、
    第3 項、第450 條第1 項、第454 條第2 項，刑法第216 條
    、第210條、第41條第1 項前段、第219 條之規定，判處被
    告有期徒刑4月，如易科罰金，以新臺幣1仟元折算壹日，固
    非無見。惟查，被告於109年4月3日及110年1月20日2次行使
    偽造私文書，犯意各別，行為有異，應分論併罰，原審僅論
    以一罪，於法未合，檢察官據此上訴，顯有理由，原判決自
    難維持，應由本院第二審合議庭予以撤銷改判。
㈡、爰審酌被告因另案通緝為免遭警員緝獲，2次冒用他人名義接
    受稽查及簽立舉發通知單，足以生損害於告訴人蔡緯信及警
    察機關舉發違反道路交通管理事件之正確性，所為應予非難
    ，惟被告犯後坦承不諱，態度尚佳，兼衡被告犯罪之動機、
    目的、手段、素行、於警詢中自陳高中畢業之教育程度及家
    庭經濟狀況小康等一切情狀，分別量處如主文所示之刑，並
    諭知易科罰金之折算標準，及定其應執行刑，並諭知易科罰
    金之折算標準。
據上論斷，應依刑事訴訟法第455 條之1 第1 項、第3 項、第36
9 條第1 項前段、第373 條、第364 條、第299 條第1 項前段，
判決如主文。 
本案經檢察官王柏淨聲請以簡易判決處刑，檢察官李信龍到庭執
行職務。 
中　　華　　民　　國　　111 　年　　5　 　月　 　4　　日
                  刑事第七庭審判長法　官  陳佳宏
                                  法　官  陳昭仁
                                  法　官  方楷烽
以上正本證明與原本無異。
不得上訴。
                                  書記官　蔡紫凌
中　　華　　民　　國　　111 　年　　5 　　月　 　4　　日
附錄論罪科刑所犯之法條
中華民國刑法第216條
（行使偽造變造或登載不實之文書罪）
行使第210條至第215條之文書者，依偽造、變造文書或登載不實
事項或使登載不實事項之規定處斷。

中華民國刑法第210條
（偽造變造私文書罪）
偽造、變造私文書，足以生損害於公眾或他人者，處5年以下有
期徒刑。

附件：
臺灣桃園地方法院刑事簡易判決　　　 110年度桃簡字第1392號
聲  請　人　臺灣桃園地方檢察署檢察官
被　　　告　張敬業　男　民國00年0月00日生
                    身分證統一編號：Z000000000號
                    住桃園市○○區○○路0段000巷0弄00號
                    居桃園市○○區○○○○○村00號之1樓
上列被告因偽造文書案件，經檢察官聲請以簡易判決處刑（110
年度偵字第18157 號），本院判決如下：
    主  文
張敬業犯行使偽造私文書罪，處有期徒刑肆月，如易科罰金，以
新臺幣壹仟元折算壹日。
如附表「偽造之署押」欄所示偽造之署押共2 枚均沒收。
    事 實 及 理 由
一、本案犯罪事實及證據，除更正犯罪事實一、第3 行及第4 行
    「基於偽造文書之犯意」為「基於行使偽造文書之犯意」，
    並將聲請簡易判決處刑書附表補充更正為本判決附表外，其
    餘均引用附件檢察官聲請簡易判決處刑書之記載。
二、論罪科刑：
（一）按刑法上之偽造署押罪，係指單純偽造簽名、畫押而言，
      若在制式之書類上偽造他人簽名，已為一定意思表示，具
      有申請書或收據等類性質者，則係犯偽造文書罪，此有最
      高法院85年度台非字第146 號判決要旨可資參照。又按在
      舉發違反道路交通管理事件通知單「收受通知聯者簽章」
      欄內偽簽他人姓名，自不待依據習慣或特約，單從形式上
      觀察，即足以知悉係表示由該他人名義出具領收通知聯之
      證明，此與事先在印妥內容之收據上偽簽他人姓名之情形
      ，無分軒輊，當然屬於刑法第210 條所稱之私文書；又在
      違反道路交通管理事件通知單之收受通知聯者簽章欄偽簽
      他人署押，即係表示已收到該通知單之意思，復將該通知
      單移送聯交由警員處理，顯然對該文書之內容有所主張，
      自有行使之意思，此有最高法院83年度台上字第6631號、
      83年度台上字第2502號判決意旨可資參照。
（二）查被告張敬業於舉發違反道路交通管理事件通知單上偽簽
      「蔡緯信」之署名，用以表彰蔡緯信已收受上開舉發通知
      單之意，是核被告所為，係犯刑法第216 條、第210 條之
      行使偽造私文書罪。其偽造「蔡緯信」簽名之偽造署押行
      為，為其偽造私文書之部分行為，而偽造私文書之低度行
      為則為行使之高度行為所吸收，均不另論罪。
（三）爰審酌被告因另案通緝為免遭警員緝獲，而冒用他人名義
      接受稽查及簽立舉發通知單，足以影響警察機關舉發違規
      事件之正確性，所為應予非難，惟念被告犯後對其犯行坦
      承不諱，態度尚可，兼衡被告犯罪之動機、目的、手段、
      於警詢中自陳高中畢業之教育程度及家庭經濟狀況小康等
      一切情狀，量處如主文所示之刑，並諭知易科罰金之折算
      標準。
三、沒收部分：
    被告偽造如附表所示「蔡緯信」之署押合計2 枚，不問屬於
    犯人與否，均應依刑法第219 條規定，宣告沒收。至被告偽
    造之私文書（不含署押部分）雖係犯罪所生之物，惟既已持
    向警員行使，則該等文書即非屬於被告所有，自無從宣告沒
    收，併此敘明。
四、據上論斷，應依刑事訴訟法第449 條第1 項前段、第3 項、
    第450 條第1 項、第454 條第2 項，刑法第216 條、第210
    條、第41條第1 項前段、第219 條，逕以簡易判決處刑如主
    文。
中　　華　　民　　國　110 　　年　　12　　月　　1　 　日
                  刑事第八庭    法　官　郭書綺
以上正本證明與原本無異。
如不服本判決，應於判決送達後20日內向本院提出上訴狀（應附
繕本）。
                                書記官　蔡忠晏
中　　華　　民　　國　 110　　年　　12　　月　　1 　　日
附件：
臺灣桃園地方檢察署檢察官聲請簡易判決處刑書　
                                    110年度偵字第18157號
　　被　　　告　張敬業　男　49歲（民國00年0月00日生）
　　　　　　　　　　　　住桃園市○○區○○路0段000巷0弄00號
　　　　　　　　　　　　居桃園市○○區○○○○○村00○0
　　　　　　　　　　　　號1樓
　　　　　　　　　　　　國民身分證統一編號：Z000000000號
上列被告因偽造文書案件，業經偵查終結，認為宜以簡易判決處
刑，茲將犯罪事實及證據並所犯法條分敘如下：
　　　　犯罪事實
一、張敬業於附表所示之時間，騎乘其女友張淑宜名下車牌號碼
    000-0000號普通重型機車，行經如附表所示之地點，因交通
    違規為警攔查，張敬業因擔心自己當時仍遭通緝，竟基於偽
    造文書之犯意，冒用「蔡緯信」之名義，在承辦警員所開立
    之如附表所示之桃園市政府警察局舉發違反道路交通管理事
    件通知單上，偽簽「蔡緯信」之署名，復將之向警員提出而
    行使，足以生損害於蔡緯信及警察機關舉發違反道路交通管
    理事件之正確性。
二、案經蔡緯信訴由桃園市政府警察局桃園分局報告偵辦。
　　　　證據並所犯法條
一、證據：
（一）被告張敬業於警詢時所為之供述。
（二）告訴人蔡緯信於警詢時所為之指訴。
（三）證人張淑宜於警詢時所為之證述。
（四）桃園市政府警察局桃園分局扣押筆錄、扣押物品目錄表。
（五）刑案照片與監視器翻拍照片。
（六）如附表所示桃園市政府警察局舉發違反道路交通管理事件
      通知單影本。
（七）車輛詳細資料報表。
（八）桃園市政府警察局桃園分局同安派出所警員110年2月5日
      職務報告。
（九）指紋比對卡。
（十）桃園市政府警察局桃園分局警員110年7月12日職務報告。
二、核被告所為，均係犯刑法第216條、第210條之行使偽造私文
    書罪嫌。被告所犯之上開二罪間，犯意各別，行為互殊，請
    分論併罰。又就偽造之「蔡緯信」署名，請依刑法第219條
    規定宣告沒收。
三、依刑事訴訟法第451條第1項聲請逕以簡易判決處刑。
　　此　致
臺灣桃園地方法院
中    華    民    國    110    年     7   月    27   日
                               檢 察 官   王 柏 淨
本件正本證明與原本無異
中　　華　  民　　國　  110    年     8   月     6   日
                               書 記 官   邱 絹 蓉
附錄本案所犯法條全文
中華民國刑法第210條（偽造變造私文書罪）
偽造、變造私文書，足以生損害於公眾或他人者，處 5 年以下
有期徒刑。
中華民國刑法第216條（行使偽造變造或登載不實之文書罪）
行使第 210 條至第 215 條之文書者，依偽造、變造文書或登載
不實事項或使登載不實事項之規定處斷。
中華民國刑法第217條（偽造盜用印章印文或署押罪）
偽造印章、印文或署押，足以生損害於公眾或他人者，處 3 年
以下有期徒刑。
盜用印章、印文或署押，足以生損害於公眾或他人者，亦同。

附表
編號       時間      地點 通知單編號 偽造之署押  1 民國109 年4 月3日下午9時48分許 桃園市龜山區文化二路與復興一路口 D7PA40295 「蔡緯信」簽名1枚  2 110 年1 月20日上午8時46分許 桃園市桃園區同安街與南平路口 D1NB10850 「蔡緯信」簽名1枚